【裁判字號】    92,易,1164
【裁判日期】    920516
【裁判案由】    家庭暴力防治法之傷害等
【裁判全文】
臺灣臺中地方法院刑事判決                        九十二年度易字第一一六四號
    公  訴  人  臺灣臺中地方法院檢察署檢察官
    被      告  甲○○
右列被告因家庭暴力防治法之傷害等案件，經檢察官提起公訴（九十二年度偵字第二
四三二號），本院判決如左：
    主  文
甲○○傷害人之身體，處有期徒刑肆月，如易科罰金，以參佰元折算壹日；又以脅迫
使人行無義務之事，未遂，處有期徒刑月，如易科罰金，以參佰元折算壹日；應執
行有期徒刑陸月，如易科罰金，以參佰元折算壹日。
    事  實
一、甲○○素行極為不佳，前曾犯賭博、違反槍砲彈藥刀械管制條例、公共危險、傷
    害等罪（均未構成累犯），詎仍不知悔改。甲○○係乙○○○之女兒陳惠珍之大
    伯，二人間具有家庭暴力防治法第三條第四款所定之家庭成員關係，平日即相處
    不睦。緣乙○○○於民國（下同）九十一年十月十一日晚上二十三時許，帶陳惠
    珍之子至台中縣大里市○○街一九一號友人葉錫能之住處看電視，適甲○○亦至
    上址，見陳惠珍之子在該處看電視，欲上前抱小孩並帶出遊玩，遭乙○○○制止
    ，甲○○竟因此心生不悅，基於傷害乙○○○之犯意，出手毆打乙○○○，致乙
    ○○○受頭血腫、左肩部紅腫、兩側膝部擦傷、頸部痛、腹部痛、左第二腳趾紅
    腫出血等傷害。詎甲○○因乙○○○仍不同意其接近小孩，竟基於使人行無義務
    之事之犯意，隨手持葉錫能所有放置客廳桌上之菜刀一把，作勢砍向乙○○○，
    欲藉此脅迫手段逼使乙○○○就範，而使人行無義務之事，嗣為葉錫能奪下菜刀
    ，並將甲○○勸出門外，紛爭始告平息，因而未遂。
二、案經乙○○○訴由台中縣警察局霧峰分局報請臺灣臺中地方法院檢察署檢察官偵
    查起訴。
    理  由
一、訊據被告甲○○矢口否認傷害及持刀砍向告訴人乙○○○之犯行，辯稱：乙○○
    ○不同意伊接近小孩，伊僅口出穢言而已，伊並未動手毆打告訴人乙○○○，伊
    不知為何告訴人乙○○○會受傷，且伊僅將放在桌上支菜刀拿到旁邊，怕小孩子
    刺到云云。惟查右揭事實，業據被告甲○○於警訊中坦承在卷，核與告訴人乙○
    ○○及證人葉錫能指訴暨證述之情節相符，並有告訴人乙○○○提出之診斷證明
    書在卷可稽，暨菜刀一把之相片一幀在卷可考，被告甲○○自承與證人葉錫能並
    無恩怨，衡情證人葉錫能當無設詞攀誣之理。是綜據上述，被告甲○○嗣雖於偵
    查及本院審理中翻異前供空言否認，所辯無非臨訟畏罪飾卸之詞，要無足採，事
    證已臻明確，被告甲○○犯行洵堪認定。
二、核被告甲○○所為，係犯刑法第二百七十七條第一項之傷害罪、及同法第三百零
    四條第二項之強制未遂罪。被告甲○○所犯上開二罪，犯意各別，犯罪構成要件
    不同，應予分論併罰。被告甲○○已著手於強制犯罪行為之實行而不遂，為未遂
    犯，依刑法第二十六條前段規定減輕其刑。爰審酌被告甲○○犯罪之動機、目的
    、手段、品行極為不佳，詳如前述，此有台灣台中地方法院檢察署刑案資料查註
    紀錄表一份在卷可按、所生危害及犯罪後猶飾詞狡賴犯行，毫無悔意，且犯罪後
    迄今仍未與告訴人乙○○○達成民事和解，取得諒解，犯後態度不佳等一切情狀
    ，分別量處如主文所示之刑，並均諭知易科罰金之折算標準，並定其應執行刑，
    以資懲儆。至前開證人葉錫能所有之菜刀一把雖為被告甲○○供犯罪所用之物，
    但非屬被告甲○○所有，爰不依法併予宣告沒收之，附此敘明
據上論斷，應依刑事訴訟法第二百九十九條第一項前段、刑法第二百七十七條第一項
、第三百零四條第二項、第二十六條前段、第四十一條第一項前段、第五十一條第五
款、罰金罰鍰提高標準條例第一條前段、第二條，判決如主文。
中      華      民      國    九十二    年      五      月     十六     日
                                        臺灣臺中地方法院刑事第四庭
                                            法  官      洪  俊  誠
右正本證明與原本無異。
如不服本判決，應於判決送達後十日內向本院提出上訴狀，上訴於臺灣高等法院臺中
分院(須附繕本)。
                                            書記官      胡  美  娟
中      華      民      國    九十二    年      五      月     十六     日
附錄論罪科刑實體法條文：
刑法第二百七十七條：
傷害人之身體或健康者，處三年以下有期徒刑、拘役或一千元以下罰金。
（罰金部份業經提高十倍為一萬元）
犯前項之罪因而致人於死者，處無期徒刑或七年以上有期徒刑；致重傷者，處三年以
上十年以下有期徒刑。
刑法第三百零四條：
以強暴、脅迫使人行無義務之事或妨害人行使權利者，處三年以下有期徒刑、拘役或
三百元以下罰金。
（罰金部份業經提高十倍為三千元）
前項之未遂犯罰之。


司法院資訊處製作；財團法人民間司法改革基金會備份。
